---
title: "White Wine Quality"
author: "Christine_zyu"
date: "2019/11/25"
output: html_document
---

White Wine Quality
========================================================

```{r import and setting, include=FALSE}
knitr::opts_chunk$set(echo = FALSE)
library(ggplot2)
library(dplyr)
library(tidyr)
library(GGally)
library(grid)
library(gridExtra)
library(reshape2)
library(scales)
library(memisc)
library(ggthemr)
setwd('E:/Python/【Notebook】@Udacity数据分析纳米学位/【case】白葡萄酒质量分析')
wine <- read.table('wineQualityWhites.txt', sep = ',', header = TRUE)
ggthemr('fresh')
```


这份报告是一份关于白葡萄酒品质与化学成分的分析报告。  
分析的数据集包含4,898个⽩葡萄酒样本，每个样本包含11个化学成分的量化信息和专家对酒的质量的评分。分别为：  
1. fixed acidity 非挥发性酸  
2. volatile acidity 挥发性酸  
3. citric acid 柠檬酸  
4. residual sugar 残留糖分  
5. chlorides 氯化物  
6. free sulfur dioxide 游离二氧化硫  
7. total sulfur dioxide 总二氧化硫  
8. density 密度  
9. pH 酸碱性  
10. sulphates 硫酸盐  
11. alcohol 酒精  
23. quality 质量  
我们希望探讨哪些化学成分会对白葡萄酒的品质有影响。
  
## 单变量分析  
首先，我们希望对各变量有所了解。
    
### 整体信息  
1. 数据集wine的变量信息:  
```{r}
str(wine)
```

数据集包含13个变量：变量X为数据编号；11种化学物质含量都是浮点数，为连续变量；白葡萄酒的品质分数为整数，是离散变量。
  
2. 各变量的统计信息：  
```{r}
summary(wine)
```


3. 各变量的分布直方图：  

##### Fixed acidity
```{r warning=FALSE}
qplot(fixed.acidity, data = wine, bins = 40) + 
  scale_x_continuous(limits = c(quantile(wine$fixed.acidity, 0.01), 
                                quantile(wine$fixed.acidity, 0.99)),
                     breaks = seq(quantile(wine$fixed.acidity, 0.01), 
                                quantile(wine$fixed.acidity, 0.99), 0.5),) + 
  labs(title = 'Frequency of Fixed acidity')
``` 

由图可见，非挥发性酸浓度的主要集中在6.25~7.25$g/dm^3$。  


#### Volatile acidity
```{r warning=FALSE}
qplot(volatile.acidity, data = wine, bins = 50) + 
  scale_x_continuous(limits = c(quantile(wine$volatile.acidity, 0.01), 
                                quantile(wine$volatile.acidity, 0.99))) + 
  labs(title = 'Frequency of Volatile acidity')
``` 

由图可见，挥发性酸浓度的主要集中在0.16~0.3$g/dm^{3}$，挥发性酸浓度超过0.5$g/dm^{3}$的样本非常少。  


#### Citric acid
```{r warning=FALSE}
qplot(citric.acid, data = wine, bins = 35) + 
  scale_x_continuous(limits = c(quantile(wine$citric.acid, 0.01), 
                                quantile(wine$citric.acid, 0.99))) + 
  labs(title = 'Frequency of Citric acid')
``` 

由图可见，柠檬酸浓度的主要集中在0.2~0.4$g/dm^3$。此外，也有相当一部分的白葡萄酒的柠檬酸浓度在0.47-0.49$g/dm^3$之间。只有非挥发性酸浓度超过0.6$g/dm^3$或小于0.1$g/dm^3$的样本非常少。  


#### Residual sugar
```{r warning=FALSE}
qplot(residual.sugar, data = wine, bins = 40) + 
  scale_x_continuous(limits = c(quantile(wine$residual.sugar, 0.01), 
                                quantile(wine$residual.sugar, 0.99)),
                     breaks = seq(0, 18, 1),
                     minor_breaks = seq(0, 18, 1)) + 
  labs(title = 'Frequency of Residual sugar')
``` 

由图可见，残留糖分浓度的主要集中在1.2~2.5$g/dm^3$，呈长尾分布。残留糖分浓度少于1$g/dm^3$几乎没有。  
残留糖分浓度在45$g/dm^3$以上的白葡萄酒被认为是甜葡萄酒。我们也看一下此次样本中残留糖分浓度大于45$g/dm^3$的白葡萄酒。  

```{r warning=FALSE}
wine[wine$residual.sugar >= 45, c('X', 'residual.sugar', 'quality')]
``` 
    
样本中的甜葡萄酒只有1个，也非常稀少。这瓶葡萄酒的评分为6分，属于中游分数。  
    
    
#### Chlorides
```{r warning=FALSE}
qplot(chlorides, data = wine, bins = 50) + 
  scale_x_continuous(limits = c(quantile(wine$chlorides, 0.01), 
                                quantile(wine$chlorides, 0.96)),
                     breaks = seq(0.02, 0.07, 0.01), 
                     minor_breaks = seq(0.02, 0.07, 0.005)) + 
  labs(title = 'Frequency of Chlorides')
``` 

由图可见，氯化物浓度的主要集中在0.036~0.050$g/dm^3$。  


#### Free sulfur dioxide
```{r warning=FALSE}
qplot(free.sulfur.dioxide, data = wine, bins = 30) + 
  scale_x_continuous(limits = c(quantile(wine$free.sulfur.dioxide, 0.01), 
                                quantile(wine$free.sulfur.dioxide, 0.96))) + 
  labs(title = 'Frequency of Free sulfur dioxide')
``` 

由图可见，游离二氧化硫浓度的主要集中在23~35$mg/dm^3$。此外，也有`r  sprintf("%.1f%%", nrow(wine[wine$free.sulfur.dioxide>50,])/nrow(wine) * 100)`的白葡萄酒的游离二氧化硫浓度高于50%，这些葡萄酒的游离二氧化硫浓度过高，会产生明显的二氧化硫的味道和气味，会影响白葡萄酒的品质。  


#### Total sulfur dioxide
```{r warning=FALSE}
qplot(total.sulfur.dioxide, data = wine, bins = 30) + 
  scale_x_continuous(limits = c(quantile(wine$total.sulfur.dioxide, 0.01), 
                                quantile(wine$total.sulfur.dioxide, 0.96))) + 
  labs(title = 'Frequency of Total sulfur dioxide')
``` 

由图可见，总二氧化硫浓度的主要集中在95~160$mg/dm^3$。结合游离二氧化硫浓度数据来看，葡萄酒中的二氧化硫主要是以离子形式存在。  


#### Density
```{r warning=FALSE}
qplot(density, data = wine, bins = 50) + 
  scale_x_continuous(limits = c(quantile(wine$density, 0.01), 
                                quantile(wine$density, 0.96))) + 
  labs(title = 'Frequency of Density')
``` 

由图可见，密度的主要集中在0.99~1$g/cm^3$，非常接近水的密度，但大部分白葡萄酒都比水的密度稍微小一些。  


#### pH
```{r warning=FALSE}
qplot(pH, data = wine, bins = 30) + 
  scale_x_continuous(limits = c(quantile(wine$pH, 0.01), 
                                quantile(wine$pH, 0.96))) + 
  labs(title = 'Frequency of pH')
``` 

由图可见，pH值的主要集中在3.10-3.25。  


#### Sulphates
```{r warning=FALSE}
qplot(sulphates, data = wine, bins = 40) + 
  scale_x_continuous(limits = c(quantile(wine$sulphates, 0.01), 
                                quantile(wine$sulphates, 0.96))) + 
  labs(title = 'Frequency of Sulphates')
``` 

由图可见，硫酸盐浓度的主要集中在0.36-0.54$g/dm^3$。  


#### Alcohol
```{r warning=FALSE}
qplot(alcohol, data = wine, bins = 40) + 
  scale_x_continuous(limits = c(quantile(wine$alcohol, 0.01), 
                                quantile(wine$alcohol, 0.96))) + 
  labs(title = 'Frequency of Alcohol')
``` 

由图可见，酒精浓度在8.8%-12.7%不等，分布相对均匀，其中酒精浓度在9.2-9.4%的白葡萄酒较多。  


#### Quality
```{r warning=FALSE}
qplot(quality, data = wine, geom = 'bar') + 
  scale_x_continuous(breaks = seq(0,10,1)) + scale_y_log10() + 
  labs(title = 'Frequency of Quality')
```

由图可见，专家对样本中的白葡萄酒的品质评分主要集中在5-7分，都有约1000个样本。8-9分的白葡萄酒样本在200个以内，而10分满分的白葡萄酒在这批葡萄酒中未出现。3-4分的样本也非常少。因此，我们可以认为，__8分为优秀，9分为非常优秀，4分及以下的白葡萄酒品质很差__。我们尝试将品质也分为3类，优秀（good）为8-9分，中等（medium）为5-7分，差（bad）为3-4分。  

```{r}
wine <- wine %>% 
  mutate(qual_factor = ifelse(quality>=8, 
                              'good', ifelse(quality>=5, 
                                             'medium', 'bad')))
wine$qual_factor <- factor(wine$qual_factor, 
                           levels = c('good', 'medium', 'bad'))
```

## 双变量分析  
为了更好地分析各种化学物质对白葡萄酒品质地影响，我们将穿插进行双变量分析和多变量分析。

#### 散点图矩阵
我们先通过散点图矩阵来快速对各化学物质对白葡萄酒品质的影响有初步了解，便于寻找影响白葡萄酒品质的核心变量。  
```{r scatter matrix, fig.height=10, fig.width=10, message=FALSE, warning=FALSE}
scat_matrix_dropnames = names(wine) %in% c('X')
ggscatmat(wine[!scat_matrix_dropnames])+ 
  labs(title = 'Scatter Matrix')
```

从相关系数来看，__酒精含量、密度与品质有中度相关性，氯化物、挥发酸和非挥发酸有弱相关性__。而在这几个变量中，__只有酒精含量是正相关，其他均为负相关__。
一些葡萄酒爱好者或专家的经验告诉我们，一些化学物质的含量位于某个区间内会带来更好的风味。像葡萄酒的酸，如果酸度太高则过于尖酸，不适合引用，如果过低，葡萄酒则会索然无味。同时，葡萄酒也讲究各种风味的“平衡”，尤其是酒香、酸度和甜度的平衡。  
我们进一步分别探讨各种化学物质对白葡萄酒品质的影响。

#### 酒香（酒精含量）与品质
```{r message=FALSE, warning=FALSE}
# boxplot 
ggplot(data = wine, aes(x = factor(quality), y = alcohol)) + 
  geom_jitter(alpha = 0.1) + 
  geom_boxplot(alpha = 0.05) + 
  stat_summary(fun.y = 'mean', geom = 'point', color = 'red') +
  labs(title = 'Boxplot of Quality-Alcohol')

# correlation test 
with(wine, cor.test(alcohol, quality))
```

从箱型图和相关性测试来看，酒精含量与品质存在中度正相关性。
  
**结论:**酒精含量与白葡萄酒的品质正相关。人们更偏好与酒香更醇厚的白葡萄酒。  


#### 酸度与品质
1. 非挥发酸  
```{r message=FALSE, warning=FALSE}
# boxplot 
ggplot(data = wine, aes(x = factor(quality), y = fixed.acidity)) + 
  geom_jitter(alpha = 0.1) + 
  geom_boxplot(alpha = 0.05) + 
  stat_summary(fun.y = 'mean', geom = 'point', color = 'red') + 
  scale_y_continuous(limit = c(min(wine$fixed.acidity), 
                               quantile(wine$fixed.acidity, 0.99))) + 
  labs(title = 'Boxplot of Quality-Fixed Acidity')

# correlation test 
with(wine, cor.test(fixed.acidity, quality))
```

从散点图来看，非挥发酸对品质影响并不明显。从相关性测试来看，非挥发酸含量与白葡萄酒品质有负向弱相关性。  
  
**结论:**非挥发酸含量对白葡萄酒的品质有负向弱相关性。相对来说，人们更偏好非挥发性酸更少的白葡萄酒。  

2. 挥发酸  
```{r message=FALSE, warning=FALSE}
# boxplot 
ggplot(data = wine, aes(x = factor(quality), y = volatile.acidity)) + 
  geom_jitter(alpha = 0.1) + 
  geom_boxplot(alpha = 0.05) + 
  stat_summary(fun.y = 'mean', geom = 'point', color = 'red') + 
  scale_y_continuous(limit = c(min(wine$volatile.acidity), 
                               quantile(wine$volatile.acidity, 0.99))) + 
  labs(title = 'Boxplot of Quality-Volatile Acidity')

# correlation test 
with(wine, cor.test(volatile.acidity, quality))
```

从箱型图来看，挥发酸含量与品质存在一定的负相关性。相关性测试显示两者间有负向弱相关性。  
  
**结论:**挥发酸含量与品质存在负相关性。白葡萄酒的挥发酸会给人们带来不佳的体验。  
  
  
3. 柠檬酸  
```{r message=FALSE, warning=FALSE}
# boxplot 
ggplot(data = wine, aes(x = factor(quality), y = citric.acid)) + 
  geom_jitter(alpha = 0.1) + 
  geom_boxplot(alpha = 0.05) + 
  stat_summary(fun.y = 'mean', geom = 'point', color = 'red') + 
  scale_y_continuous(limit = c(min(wine$citric.acid), 
                               quantile(wine$citric.acid, 0.99))) + 
  labs(title = 'Boxplot of Quality-Citric Acid')

# \smooth 
ggplot(data = wine, aes(x = citric.acid, y = quality)) + 
  geom_smooth()+ 
  scale_x_continuous(limit = c(0, quantile(wine$citric.acid, 0.99)), 
                     breaks = seq(0, 1, 0.2)) + 
  labs(title = 'Smooth Line of Quality-Citric Acid')

# correlation test
with(wine, cor.test(citric.acid, quality))
```

从箱型图和相关性测试来看，柠檬酸含量与品质不存在明显的线性相关性。但从拟合线来看，柠檬酸含量在某个区间内的白葡萄酒品质似乎更佳。  

```{r message=FALSE, warning=FALSE}
# facet freqpoly
qplot(data = wine, x = citric.acid, geom = 'freqpoly') + 
  facet_wrap(wine$qual_factor, scales = 'free_y', ncol = 1) + 
  scale_x_continuous(limit = (c(0, quantile(wine$citric.acid, 0.99))),
                     breaks = seq(0, 0.7, 0.1)) +
  labs(title = 'Freqpoly of citric.acid with Different Quality')

# density with good-quality
ggplot(data = wine[wine$qual_factor == 'good',], aes(x = citric.acid)) + 
  geom_density() + 
  scale_x_continuous(breaks = seq(0, 0.7, 0.05), 
                     minor_breaks = seq(0, 0.7, 0.05)) +
  labs(title = 'Density Curve of Citric Acid with Good Quality')
```

从频率多边形和优秀品质酒的密度曲线来看，高质量的白葡萄酒的柠檬酸含量集中在0.25-0.37$g/dm^3$，在区间外的酒的平均品质相对不佳。我们猜测0.27-0.37$g/dm^3$为柠檬酸的适宜含量区间。  

```{r}
cacid_good = transmute(wine, (citric.acid >= 0.27 & citric.acid<=0.37)*1)
cor.test(cacid_good[,1], wine$quality)
```

经过相关性测试，柠檬酸含量在适宜区间（0.27-0.37$g/dm^3$）与品质有正向弱相关性。 
  
```{r}
wine$cacid_good <- cacid_good[,1]
```

  
**结论:**柠檬酸含量会影响白葡萄酒的品质。柠檬酸含量在适宜区间（0.27-0.37$g/dm^3$）附近的白葡萄酒品质会更佳。这也与我们对柠檬酸的认识相一致。适量的柠檬酸可为葡萄酒增添风味，但柠檬酸含量过高，葡萄酒就会太酸而难以入口。  


#### 甜度（残留糖分）与品质
```{r message=FALSE, warning=FALSE}
# boxplot 
ggplot(data = wine, aes(x = factor(quality), y = residual.sugar)) + 
  geom_jitter(alpha = 0.1) + 
  geom_boxplot(alpha = 0.05) + 
  stat_summary(fun.y = 'mean', geom = 'point', color = 'red') + 
  scale_y_continuous(limit = c(min(wine$residual.sugar), 
                               quantile(wine$residual.sugar, 0.99))) + 
  labs(title = 'Boxplot of Quality-Residual Sugar')

# correlation test
with(wine, cor.test(residual.sugar, quality))
```

从箱型图来看，残留糖分含量与品质相关性不是很明显。相关性测试显示两者间有负向弱相关性。  

```{r message=FALSE, warning=FALSE}
# facet freqpoly
qplot(data = wine, x = residual.sugar, geom = 'freqpoly') + 
  facet_wrap(wine$qual_factor, scales = 'free_y', ncol = 1) + 
  scale_x_continuous(limit = (c(0, quantile(wine$residual.sugar, 0.99)))) +
  labs(title = 'Freqpoly of Residual Sugar with Different Quality')
```

但当我们将葡萄酒的品质分层来看，可以高品质的葡萄酒中也有相当一部分的残留糖分含量比较高，其占比甚至甚至比中等和低品质的葡萄酒更高。  
从现有结论来看，并不能说明残留糖分高或低的葡萄酒品质更好。  

**结论:**残留糖分含量与品质没有明显的相关关系。 

#### 含硫物质（防腐剂）与品质  
1. 游离二氧化硫与品质  
```{r message=FALSE, warning=FALSE}
# boxplot 
ggplot(data = wine, aes(x = factor(quality), y = free.sulfur.dioxide)) + 
  geom_jitter(alpha = 0.1) + 
  geom_boxplot(alpha = 0.05) + 
  stat_summary(fun.y = 'mean', geom = 'point', color = 'red') + 
  scale_y_continuous(limit = c(min(wine$free.sulfur.dioxide), 
                               quantile(wine$free.sulfur.dioxide, 0.99))) + 
  labs(title = 'Boxplot of Quality-Free Sulfur Dioxide')

# scatter & smooth
ggplot(data = wine, aes(x = free.sulfur.dioxide, y = quality)) + 
  geom_smooth()+ 
  scale_x_continuous(limit = c(0, quantile(wine$free.sulfur.dioxide, 0.99))) +
  labs(title = 'Scatter of Quality-Free Sulfur Dioxide')

# correlation test 
with(wine, cor.test(free.sulfur.dioxide, quality))
```

从箱型图来看，高分样本的游离二氧化碳含量比较集中。从拟合线来看，随着游离二氧化硫含量增加，葡萄酒的评分先上升后下降。  
我们希望分析游离二氧化硫含量在什么区间内比较合适。  

```{r message=FALSE, warning=FALSE}
# facet freqpoly
qplot(data = wine, x = free.sulfur.dioxide, geom = 'freqpoly') + 
  facet_wrap(wine$qual_factor, scales = 'free_y', ncol = 1) + 
  scale_x_continuous(limit = (c(0, quantile(wine$free.sulfur.dioxide, 0.99))),
                     breaks = seq(0, 100, 10)) +
  labs(title = 'Freqpoly of Free Sulfur Dioxide with Different Quality')

# density with good-quality
ggplot(data = wine[wine$qual_factor == 'good',], aes(x = free.sulfur.dioxide)) + 
  geom_density() +
  scale_x_continuous(breaks = seq(0, 100, 10)) + 
  labs(title = 'Density Curve of Free Sulfur Dioxide with Good Quality')
```

从频率多边形和优秀品质酒的密度曲线来看，游离二氧化碳的适宜区间会比较宽，初步假设20-50$mg/dm^3$为游离二氧化硫的适宜含量区间。  

```{r}
fsuld_good = transmute(wine, (free.sulfur.dioxide >= 20 & 
                                free.sulfur.dioxide <= 50)*1)
cor.test(fsuld_good[,1], wine$quality)
```

经过相关性测试，游离二氧化硫含量在适宜区间（20-50$mg/dm^3$）与品质有正向弱相关性。 

```{r}
wine$fsuld_good <- fsuld_good[,1]
```
  
**结论:**游离二氧化硫含量会影响白葡萄酒的品质。游离二氧化硫含量在适宜区间（22-43$mg/dm^3$）附近的白葡萄酒品质会更佳。二氧化硫作为一种防腐剂，可以抑制微生物的生长和葡萄酒的氧化。游离二氧化硫含量太少，葡萄酒容易因为氧化而味道变差，含量太高则会有明显的二氧化硫的味道，而这种味道时不令人愉悦的风味。  


2. 总二氧化硫与品质  
```{r message=FALSE, warning=FALSE}
# boxplot 
ggplot(data = wine, aes(x = factor(quality), y = total.sulfur.dioxide)) + 
  geom_jitter(alpha = 0.1) + 
  geom_boxplot(alpha = 0.05) + 
  stat_summary(fun.y = 'mean', geom = 'point', color = 'red') + 
  scale_y_continuous(limit = c(min(wine$total.sulfur.dioxide), 
                               quantile(wine$total.sulfur.dioxide, 0.99))) + 
  labs(title = 'Boxplot of Quality-Total Sulfur Dioxide')

# scatter & smooth
ggplot(data = wine, aes(x = total.sulfur.dioxide, y = quality)) + 
  geom_smooth()+ 
  scale_x_continuous(limit = (c(10, quantile(wine$total.sulfur.dioxide, 0.99))),
                     breaks = seq(10, 250, 20)) + 
  labs(title = 'Scatter of Quality-Total Sulfur Dioxide')

# correlation test 
with(wine, cor.test(total.sulfur.dioxide, quality))
```

与游离二氧化硫相似，随着总二氧化硫含量增加，葡萄酒的评分先上升后下降。而从相关测试来看，总二氧化碳与品质呈负向弱相关性。我们猜测，可能总二氧化硫对白葡萄酒的风味影响更大。  
我们进一步分析总二氧化硫含量在什么区间内比较合适。

```{r message=FALSE, warning=FALSE}
# facet freqpoly
qplot(data = wine, x = total.sulfur.dioxide, geom = 'freqpoly') + 
  facet_wrap(wine$qual_factor, scales = 'free_y', ncol = 1) + 
  scale_x_continuous(limit = (c(0, quantile(wine$total.sulfur.dioxide, 0.99)))) +
  labs(title = 'Freqpoly of Total Sulfur Dioxide with Different Quality')

# density with good-quality
ggplot(data = wine[wine$qual_factor=='good',], aes(x = total.sulfur.dioxide)) + 
  geom_density() +
  scale_x_continuous(breaks = seq(0, 250, 20)) + 
  scale_y_continuous(breaks = seq(0, 0.02, 0.002)) +
  labs(title = 'Density Curve of Total Sulfur Dioxide with Good Quality')
```

从频率多边形和优秀品质酒的密度曲线来看，总二氧化碳的适宜区间会比较宽，初步假设80-160$mg/dm^3$为总二氧化硫的适宜含量区间。  

```{r}
tsuld_good = transmute(wine, (total.sulfur.dioxide >= 80 & 
                                total.sulfur.dioxide <= 160)*1)
cor.test(tsuld_good[,1], wine$quality)
```

经过相关性测试，总二氧化硫含量在适宜区间（80-160$mg/dm^3$）与品质有正向中等相关性。 

```{r}
wine$tsuld_good <- tsuld_good[,1]
```
  
**结论:**总二氧化硫含量会影响白葡萄酒的品质。总二氧化硫含量在适宜区间（80-160$mg/dm^3$）附近的白葡萄酒品质会更佳。  


3. 硫酸盐与品质  
```{r message=FALSE, warning=FALSE}
# boxplot 
ggplot(data = wine, aes(x = factor(quality), y = sulphates)) + 
  geom_jitter(alpha = 0.1) + 
  geom_boxplot(alpha = 0.05) + 
  stat_summary(fun.y = 'mean', geom = 'point', color = 'red') + 
  scale_y_continuous(limit = c(min(wine$sulphates), 
                               quantile(wine$sulphates, 0.99))) + 
  labs(title = 'Boxplot of Quality-Sulphates')

# correlation test
with(wine, cor.test(sulphates, quality))
```

从散点图和相关性测试来看，硫酸盐含量与品质不存在明显的线性相关性。
  
**结论:**硫酸盐含量对白葡萄酒的品质没有明显的影响。硫酸盐在液体中比较稳定，且没有明显的味道，因此对白葡萄酒的品质印象不大。


#### 氯化物与品质  
```{r message=FALSE, warning=FALSE}
# boxplot 
ggplot(data = wine, aes(x = factor(quality), y = chlorides)) + 
  geom_jitter(alpha = 0.1) + 
  geom_boxplot(alpha = 0.05) + 
  stat_summary(fun.y = 'mean', geom = 'point', color = 'red') + 
  scale_y_continuous(limit = c(min(wine$chlorides), 
                               quantile(wine$chlorides, 0.95))) + 
  labs(title = 'Boxplot of Quality-Chlorides')

# correlation test 
with(wine, cor.test(chlorides, quality))
```

从箱型图来看，氯化物含量与品质存在一定的负相关性，尤其是在样本比较集中的0-0.08$g/dm^3$区间内。相关性测试显示两者间有负向弱相关。  
  
**结论:**氯化物含量与品质存在比较明显的负相关性。  

#### 密度与品质  
```{r message=FALSE, warning=FALSE}
# boxplot 
ggplot(data = wine, aes(x = factor(quality), y = density)) + 
  geom_jitter(alpha = 0.1) + 
  geom_boxplot(alpha = 0.05) + 
  stat_summary(fun.y = 'mean', geom = 'point', color = 'red') + 
  scale_y_continuous(limit = c(min(wine$density), 
                               quantile(wine$density, 0.99))) + 
  labs(title = 'Boxplot of Quality-Density')

# correlation test 
with(wine, cor.test(density, quality))
```

从箱型图来看，白葡萄酒的密度与品质存在明显的负相关性。相关性测试显示两者间有中度负相关性。  
  
**结论:**白葡萄酒的密度与品质存在比较明显的负相关性。白葡萄酒的密度主要取决于酒精与糖分的含量。结合上方结论来看，酒精含量的提高会提高酒的风味，而残留糖分对白葡萄酒的影响不明显。因此，酒精含量越高，密度越小，酒的品质相对更好，密度与品质呈负相关关系。 

#### pH与品质  
```{r message=FALSE, warning=FALSE}
# boxplot 
ggplot(data = wine, aes(x = factor(quality), y = pH)) + 
  geom_jitter(alpha = 0.1) + 
  geom_boxplot(alpha = 0.05) + 
  stat_summary(fun.y = 'mean', geom = 'point', color = 'red') + 
  scale_y_continuous(limit = c(min(wine$pH), 
                               quantile(wine$pH, 0.99))) + 
  labs(title = 'Boxplot of Quality-pH')

# correlation test 
with(wine, cor.test(pH, quality))
```

**结论:**从散点图和相关性测试来看，白葡萄酒的pH与品质无明显的相关关系。
  
**结论:**白葡萄酒的pH与品质无明显的相关关系。  


## 多变量相关性分析和回归分析  
根据双变量的结果，我们可以对变量进行优化，先增加柠檬酸、游离二氧化硫和总二氧化硫的适宜区间，并再一次进行相关性分析，找出与质量存在相关关系的变量。
```{r}
cor_list_dropnames <- names(wine) %in% c('X', 'qual_factor')
cor_list <- round(cor(wine[!cor_list_dropnames])[12,],3)
cor_list <- cor_list[order(abs(cor_list), decreasing = TRUE)]
cor_list
```

我们可以排除柠檬酸、游离二氧化硫、残留糖分、pH、硫酸盐五个与白葡萄酒品质无关的变量。并用剩下的变量进行回归分析。

```{r Building a Model}
m1 <- lm(quality ~ alcohol,
         data = wine)
m2 <- update(m1, ~ . + density)
m3 <- update(m2, ~ . + cacid_good)
m4 <- update(m3, ~ . + tsuld_good)
m5 <- update(m4, ~ . + chlorides)
m6 <- update(m5, ~ . + volatile.acidity)
m7 <- update(m6, ~ . + fsuld_good)
m8 <- update(m7, ~ . + total.sulfur.dioxide)
m9 <- update(m8, ~ . + fixed.acidity)
mtable(m1, m2, m3, m4, m5, m6, m7, m8, m9)
```

#### 多变量分析  
有葡萄酒爱好者认为，葡萄酒的品质在于各种风味的“平衡”。我们想要探讨酒香、酸度、甜度两两风味对葡萄酒平衡的影响。  
其中，由于柠檬酸对品讨酒品质的影响最明显，并且从资料来看，柠檬酸有明显的风味，因此我们选取柠檬酸作为酸度的代表变量。

1. 酒香与酸度  
```{r warning=FALSE}
ggplot(data = wine, aes(x = alcohol, y = citric.acid)) + 
  geom_point(aes(color = qual_factor)) + 
  geom_point(data=wine[wine$qual_factor == 'good',], 
             aes(x = alcohol, y = citric.acid), color = I('#3183BD')) + 
  ylim(c(0, quantile(wine$citric.acid, 0.99))) + 
  xlim(c(8,15.3)) + 
  geom_hline(yintercept = c(0.27, 0.37), linetype = 5) + 
  scale_color_brewer(guide = guide_legend(title = 'Quality'), direction = -1) +
  ggtitle('Relationship of Alcohol, Citric Acid and Quality') + 
  xlab('alcohol (%)') + 
  ylab('citric acid (g/dm^3)') +
  annotate('segment', x=14.1, xend = 14.1, y = 0.27, yend = 0.37, 
           arrow = arrow(length = unit(0.1, 'inches'), end = 'both')) + 
  annotate('text', x = 15, y = 0.32, label = 'Ideal Interval') 
```

**结论:**从散点图来看，优秀品质的白葡萄酒的分布与中等、差等的白葡萄酒的分布有明显差异。前者呈顶点在左的三角形分布，后两者呈顶点在右的三角形分布。这也再一次说明，高品质的酒的酒精含量相对偏高。我们还可以看到高品质的酒也集中在酸度的适宜区间内。  
我们还发现，酸度适宜区间且酒精浓度在12%的范围内，基本没有优质白葡萄酒。酒香和优质酸感是白葡萄酒两种非常重要的风味，这个区域内的白葡萄酒同时缺乏酒香和酸感，容易显得索然无味，品质不佳。  


2. 酒香与甜度  
```{r message=FALSE, warning=FALSE}
ggplot() + 
  geom_point(data = wine,
             aes(y = alcohol, x = residual.sugar, 
                 color = qual_factor)) + 
  geom_point(data = wine[wine$qual_factor == 'good',],
             aes(y = alcohol, x = residual.sugar), 
                 color = I('#3183BD'))  + 
  geom_smooth(data = wine,
             aes(y = alcohol, x = residual.sugar, linetype = qual_factor), 
             se = FALSE) +
  ylim(c(quantile(wine$alcohol, 0.01), quantile(wine$alcohol, 0.99))) + 
  scale_x_continuous(limit = c(0, quantile(wine$residual.sugar, 0.99)), 
                     breaks = seq(0, 20, 4)) + 
  scale_color_brewer('') + 
  scale_linetype_manual('', values = c('good' = 1, 
                               'medium' = 2, 
                               'bad' = 3)) +
  labs(title = 'Relationship of Alcohol, Residual Sugar and Quality') + 
  ylab('alcohol (%)') + 
  xlab('residual sugar (g/dm^3)')
```

**结论:**从散点图来看，大部分高品质的酒都有高酒精度、低甜度的特点。有趣的是，对于低酒精度的优质酒中，高甜度的酒的占比会比中低品质的酒要高。高品质的低酒精度酒中，偏甜的酒会比较受欢迎。  


3. 酸度与甜度  
```{r message=FALSE, warning=FALSE}
ggplot() + 
  geom_point(data = wine,
             aes(y = residual.sugar, x = citric.acid, 
                 color = qual_factor)) + 
  geom_point(data = wine[wine$qual_factor == 'good',],
             aes(y = residual.sugar, x = citric.acid), 
                 color = I('#3183BD')) + 
  geom_smooth(data = wine,
             aes(y = residual.sugar, x = citric.acid, linetype = qual_factor),
             se = FALSE) + 
  ylim(c(0, quantile(wine$residual.sugar, 0.99))) + 
  xlim(c(0, quantile(wine$citric.acid, 0.99))) + 
  scale_color_brewer("") + 
  scale_linetype_manual('', values = c('good' = 1, 
                               'medium' = 2, 
                               'bad' = 4)) + 
  geom_vline(xintercept = c(0.27, 0.37), linetype = 5, color = swatch()[1]) +
  labs(title = 'Relationship of Residual Sugar, Citric Acid and Quality') + 
  xlab('citric acid (g/dm^3)') + 
  ylab('residual sugar (g/dm^3)') +
  annotate('segment', x=0.27, xend = 0.37, y = 16, yend = 16, 
           arrow = arrow(length = unit(0.1, 'inches'), end = 'both')) + 
  annotate('text', x = 0.32, y = 18, label = 'Ideal\nInterval')
```

**结论:**高品质的白葡萄酒酸度集中在适宜区间，甜度大多偏低，与双变量分析结果类似。但并未发现两者之间明显的关系。  


## 最终图形和摘要  
在对11种化学物质对白葡萄酒品质的影响的研究中，我们发现有三个变量对白葡萄酒的影响不明显，或未发现有明显的规律性。这三个变量分别是：残留糖分(residual sugar)、pH值、硫酸盐(sulphates)。  
在对剩余其余的8个变量的研究中，我们发现三种对葡萄酒品质的影响模式：  
##### 1. 正相关/负相关  
酒精浓度(alcohol)与品质呈正相关关系。而密度(density)、氯化物(chlorides)、挥发酸(volatile acidity)和非挥发酸(fixed acidity)与品质成负相关关系。  
在这些变量当中，**酒精浓度(alcohol)**对葡萄酒品质的影响最为明显，人们更偏好于酒精浓度较高的白葡萄酒。  
```{r fig.height=8, message=FALSE, warning=FALSE}
# 酒精
p_alcohol <- ggplot(data = wine, aes(x = factor(quality), y = alcohol)) + 
  geom_jitter(alpha = 0.1) + 
  geom_boxplot(alpha = 0.05) + 
  stat_summary(fun.y = 'mean', geom = 'point', color = 'red')  + 
  labs(title = 'Alcohol') + 
  ylab('alcohol(%)') + 
  xlab('quality')

# 密度
p_density <- ggplot(data = wine, aes(x = factor(quality), y = density)) + 
  geom_jitter(alpha = 0.1) + 
  geom_boxplot(alpha = 0.05) + 
  stat_summary(fun.y = 'mean', geom = 'point', color = 'red') + 
  scale_y_continuous(limit = c(min(wine$density), 
                               quantile(wine$density, 0.99))) + 
  labs(title = 'Density') + 
  ylab('density(g/cm^3)') + 
  xlab('quality')

# 氯化物
p_chlorides <- ggplot(data = wine, aes(x = factor(quality), y = chlorides)) + 
  geom_jitter(alpha = 0.1) + 
  geom_boxplot(alpha = 0.05) + 
  stat_summary(fun.y = 'mean', geom = 'point', color = 'red') + 
  scale_y_continuous(limit = c(min(wine$chlorides), 
                               quantile(wine$chlorides, 0.95))) + 
  labs(title = 'Chlorides')+ 
  ylab('chlorides(g/dm^3)') + 
  xlab('quality')

# 挥发酸
p_vol.acidity <- ggplot(data = wine, 
                        aes(x = factor(quality), y = volatile.acidity)) + 
  geom_jitter(alpha = 0.1) + 
  geom_boxplot(alpha = 0.05) + 
  stat_summary(fun.y = 'mean', geom = 'point', color = 'red') + 
  scale_y_continuous(limit = c(min(wine$volatile.acidity), 
                               quantile(wine$volatile.acidity, 0.99))) + 
  labs(title = 'Volatile.acidity') + 
  ylab('volatile acidity(g/dm^3)') + 
  xlab('quality')

# 非挥发酸
p_fixed.acidity <- ggplot(data = wine, 
                          aes(x = factor(quality), y = fixed.acidity)) + 
  geom_jitter(alpha = 0.1) + 
  geom_boxplot(alpha = 0.05) + 
  stat_summary(fun.y = 'mean', geom = 'point', color = 'red') + 
  scale_y_continuous(limit = c(quantile(wine$fixed.acidity, 0.01), 
                               quantile(wine$fixed.acidity, 0.99))) + 
  labs(title = 'Fixed.acidity') + 
  ylab('fixed acidity(g/dm^3)') + 
  xlab('quality')

title1 <- 
  textGrob('Positive / Negative Correlation of Quality and Five Variables', 
            gp=gpar(fontsize=20, font=2))
grid.arrange(p_alcohol, p_density, p_chlorides, p_vol.acidity, p_fixed.acidity,
             ncol = 2, top = title1)
```

##### 2. 非线性相关-先增后减  
柠檬酸(citric acid)、总二氧化硫(total sulfur dioxide)和游离二氧化硫(free sulfur dioxide)三个变量都呈现出类似的规律：随着化学物质含量的上升，白葡萄酒的品质先提高后降低。也就是说，这些化学物质的含量在一定范围内对白葡萄酒的品质最佳，过高或过低都会破坏白葡萄酒的风味。我们称这个含量区间为适宜区间。  
柠檬酸的适宜区间为0.27-0.37$g/dm^3$。
总二氧化硫的适宜区间为80-160$mg/dm^3$。
游离二氧化硫的适宜区间为22-43$mg/dm^3$。

```{r fig.height=6, message=FALSE, warning=FALSE}
# 柠檬酸
p_citric.acid <- ggplot(data = wine, aes(x = citric.acid, y = quality)) + 
  geom_smooth()+ 
  scale_x_continuous(limit = c(0, quantile(wine$citric.acid, 0.99)), 
                     breaks = seq(0, 1, 0.2)) +
  scale_y_continuous(limit = c(5,7.3)) + 
  xlab('citric acid(g/dm^3)')  + 
  labs(title = 'Citric Acid') + 
  geom_vline(xintercept = c(0.27, 0.37), linetype = 5) +
  annotate('segment', x=0.27, xend = 0.37, y = 6.5, yend = 6.5, 
           arrow = arrow(length = unit(0.05, 'inches'), end = 'both')) + 
  annotate('text', x = 0.32, y = 7, label = 'Ideal\nInterval') 

# 总二氧化硫
p_total.sulfur.dioxide <- ggplot(data = wine, 
                                 aes(x = total.sulfur.dioxide, y = quality)) + 
  geom_smooth()+ 
  scale_x_continuous(limit = (c(10, quantile(wine$total.sulfur.dioxide, 0.99))),
                     breaks = seq(10, 250, 20)) + 
  xlab('total sulfur dioxide(mg/dm^3)')  + 
  labs(title = 'Total Sulfur Dioxide') + 
  geom_vline(xintercept = c(80, 160), linetype = 5) +
  annotate('segment', x=80, xend = 160, y = 6.8, yend = 6.8, 
           arrow = arrow(length = unit(0.05, 'inches'), end = 'both')) + 
  annotate('text', x = 120, y = 7.3, label = 'Ideal Interval')

# 游离二氧化硫
p_free.sulfur.dioxide <- ggplot(data = wine, 
                                aes(x = free.sulfur.dioxide, y = quality)) + 
  geom_smooth()+ 
  scale_x_continuous(limit = c(0, quantile(wine$free.sulfur.dioxide, 0.99))) +
  xlab('free sulfur dioxide(mg/dm^3)')  + 
  labs(title = 'Free Sulfur Dioxide') + 
  geom_vline(xintercept = c(22, 43), linetype = 5) +
  annotate('segment', x=22, xend = 43, y = 6.8, yend = 6.8, 
           arrow = arrow(length = unit(0.05, 'inches'), end = 'both')) + 
  annotate('text', x = 32.5, y = 7.3, label = 'Ideal Interval')

title2 <- 
  textGrob('Relation of Quality and Three Variables with Ideal Interval', 
            gp=gpar(fontsize=20, font=2))
grid.arrange(p_citric.acid, p_total.sulfur.dioxide, p_free.sulfur.dioxide,
             ncol = 1, 
             top = title2)
```

##### 3. 酒香与酸、甜的平衡  
我们还发现高品质酒的酒香与酸度、甜度之间也有一定的关系。  
在前面的发现当中，我们得知酒香醇厚、酸度适中的白葡萄酒品质更高，并且一般来说甜度也不高。  
当然，不是所有高品质酒都有所有这些特征。我们将目光放在酒精浓度低的高品质酒，发现人们更偏好酸度、甜度偏高的酒。很多酒精浓度低的白葡萄酒会被用来佐餐，丰富的酸、甜风味更能够提升食物的美味。  

```{r message=FALSE, warning=FALSE}
# 酒精与柠檬酸
ggplot(data = wine, aes(x = alcohol, y = citric.acid)) + 
  geom_point(aes(color = qual_factor)) + 
  geom_point(data=wine[wine$qual_factor == 'good',], 
             aes(x = alcohol, y = citric.acid), 
             color = I('#3183BD')) + 
  ylim(c(0, quantile(wine$citric.acid, 0.99))) + 
  xlim(c(8,15.3)) + 
  geom_hline(yintercept = c(0.27, 0.37), linetype = 5) + 
  scale_color_brewer(guide = guide_legend(title = 'Quality'), direction = -1) +
  ggtitle('Relationship of Alcohol, Citric Acid and Quality') + 
  xlab('alcohol (%)') + 
  ylab('citric acid (g/dm^3)') +
  annotate('segment', x=14.1, xend = 14.1, y = 0.27, yend = 0.37, 
           arrow = arrow(length = unit(0.1, 'inches'), end = 'both')) + 
  annotate('text', x = 15, y = 0.32, label = 'Ideal Interval') 

# 酒精与残留糖分
ggplot() + 
  geom_point(data = wine,
             aes(y = alcohol, x = residual.sugar, 
                 color = qual_factor)) + 
  geom_point(data = wine[wine$qual_factor == 'good',],
             aes(y = alcohol, x = residual.sugar), 
                 color = I('#3183BD'))  + 
  geom_smooth(data = wine,
             aes(y = alcohol, x = residual.sugar, linetype = qual_factor), 
             se = FALSE) +
  ylim(c(quantile(wine$alcohol, 0.01), quantile(wine$alcohol, 0.99))) + 
  scale_x_continuous(limit = c(0, quantile(wine$residual.sugar, 0.99)), 
                     breaks = seq(0, 20, 4)) + 
  scale_color_brewer('') + 
  scale_linetype_manual('', values = c('good' = 1, 
                               'medium' = 2, 
                               'bad' = 3)) +
  labs(title = 'Relationship of Alcohol, Residual Sugar and Quality') + 
  ylab('alcohol (%)') + 
  xlab('residual sugar (g/dm^3)')
```


## 反思  
在此次分析中，我发现这些化学物质与白葡萄酒品质没有明显的线性相关关系。通过对白葡萄酒各化学成分的进一步了解，认识其对白葡萄酒会有什么样的影响，发现白葡萄酒中的部分化学物质含量需要“适量”，过高或过低都可能破坏葡萄酒的风味。因此，在对柠檬酸、总二氧化硫和游离二氧化硫的时候，我试图找到它们的适宜区间，并生成一个dummy变量——含量是否在适宜区间内。利用生成的三个dummy变量，发现在做回归分析的时候效果会更佳。  
遇到的另一个问题是，高分样本少，`r sprintf("%.1f%%", nrow(wine[wine$qual_factor == 'medium',]) / nrow(wine) * 100)` 的样本都是5-7分。又由于白葡萄酒的影响变量太多，好的葡萄酒需要各种化学物质都在合适的范围，而随便一种化学物质过高或过低，就会破坏整瓶葡萄酒的风味，所以可能其他所有变量符合高品质酒的标准，但他的分数还是低。这样，我们很难辨别低分样本是由什么变量造成的。对于此问题，我将我们探索的问题转化为“高品质的酒会有什么样的特征”，更多地分析高分样本，从而得出结论。
此次分析还是有未尽之处：
1. 建立的多变量线性回归模型拟合效果不佳，$R^2$最高只有0.285。可以尝试通过非线性模型或其他更合适的模型进行拟合。
2. 还可以结合红葡萄酒的样本，分析白葡萄酒、红葡萄酒的异同。